臺灣高雄地方法院刑事判決　　　　　　　　　　　　九十一年度易字第三三二二號
　　公　訴　人　臺灣高雄地方法院檢察署檢察官
　　被　　　告　丙○○
右列被告因侵占案件，經檢察官提起公訴（九十一年度偵緝字第一０七八號），本院
判決如左：
    主  文
丙○○意圖為自己不法之所有，而侵占自己持有他人之物，累犯，處有期徒刑捌月。
    事  實
一、丙○○曾於民國八十四年間因侵占案件，經臺灣台中地方法院判處有期徒刑一年
    確定，於八十六年二月二十四日執行完畢，仍不知警惕，於五年內之八十九年二
    月十一日，在高雄市○○○路四三五號上允汽車租賃有限公司，向甲○○（原名
    林智陽）租車。甲○○即另向其老闆乙○○經營之富一小客車租賃有限公司之調
    度車號ＹＭ─○一九八號，廠牌型號為福特天王星之自用小客車一部租予丙○○
    ，約定租金為每日新台幣（下同）一千五百元，租用十天，應於同年月二十一日
    返還。詎丙○○竟意圖為自己不法之所有，僅支付約一萬元之租金後，即未繳租
    金，且拒不返還該車，將其承租而持有他人之前開汽車據為己有後，不知去向。
    嗣因丙○○遲未還車，經甲○○查詢無著，始知上情。
二、案經富一小客車租賃有限公司訴由台灣高雄地方法院檢察署檢察官偵查起訴。
    理  由
一、訊據被告丙○○對於右開時、地租用上開汽車迄今未還之事實均坦承不諱，僅辯
    稱：伊事後要還車，但因車行搬走，且因伊住臺北不方便還車，故於八十九年五
    月間委託年籍不詳之友人「吳憲章」代為還車，現在已經找不到人，伊願負責云
    云。經查：被告右開租車未還之事實，業據告訴代理人甲○○到庭指訴甚詳，且
    經被告坦承在卷，且有汽車租賃契約書一份在卷可稽，被告先於偵查中辯稱該車
    已於八十九年五月間歸還（偵卷九十一年八月三十日訊問筆錄），並未提及委託
    友人代還情事，嗣於本院審理中始改稱委託友人「吳憲章」代還，復未能交代「
    吳憲章」之年籍資料及聯絡方法，其真實性已非無疑。況縱使確有其人，然被告
    係於八十九年二月十一日租車，每日租金一千五百元，原約定租用十天，並僅陸
    續支付約一萬元之租金等情，此為告訴代理人陳述明確，且為被告所自承，縱依
    其所辯託人歸還，亦係同年五月間之事，顯逾原定租車期限甚久，難認其間無不
    法所有意圖及易持有為所有之侵占犯意。再者，被告租車迄今已逾二年迄未歸還
    ，復未能明確交代車輛去處，則其顯有易持有為所有之侵占犯意無誤。本件事證
    明確，被告侵占犯行堪以認定，應依法論科。
二、核被告所為，係犯刑法第三百三十五條第一項之侵占罪。被告曾於八十四年間因
    侵占案件，經法院判處有期徒刑一年，於八十六年二月二十四日執行完畢，有台
    灣高等法院被告全國前案紀錄表及台灣高雄地方法院檢察署刑案資料查註紀錄表
    各一份附卷可參，其於五年以內再犯本件有期徒刑以上之罪，為累犯，應依法加
    重其刑。審酌被告犯罪之動機、目的、手段，其品性、生活狀況、智識程度、犯
    罪所生之損害，及犯罪後坦認部分犯行，態度尚可等一切情狀，量處如主文所示
    之刑，以資懲儆。
據上論斷，應依刑事訴訟法第二百九十九條第一項前段、刑法第三百三十五條第一項
、第四十七條、罰金罰鍰提高標準條例第一條前段，判決如主文。
本案經檢察官羅水郎到庭執行職務。
中    華    民    國    九十一    年    十一      月      二十二        日
                              臺灣高雄地方法院刑事第三庭
                                    法  官    葉啟洲
右正本證明與原本無異。
如不服本判決，應於判決送達後十日內，向本院提出上訴狀。
                                      書記官    蔡語珊
中    華    民    國    九十一    年    十一      月      二十五        日
